A G U S T I N C O R D O B A

FRONT-END DEVELOPER



CONTACTO

- (351) 7895201
- AGUSTIN.CORDOBA.WORK@GMAIL.COM
- O CORDOBA, CORDOBA.
- NACIONALIDAD: ARGENTINA.
- HTTPS://GITHUB.COM/AGUSWORK
- in HTTPS://WWW.LINKEDIN.COM/IN/AGUSTIN-MARIA-CORDOBA/
- HTTPS://PORTFOLIO-AGUSTIN-CORDOBA.VERCEL.APP/ES

HABILIDADES

- HTML
- CSS / SCSS / Tailwind
- JavaScript / Typescript
- React / Next.Js / Vue.js
- Redux / Zustand / Vuex
- Figma / Notion
- PHP / Laravel
- JEST / TestingLibrary
- Git GitHub
- Docker
- SCRUM / CRUD / SOLID
- Node.Js / Nest.JS
- MongoDB / SQL / PostgreSQL

DISPONIBILIDAD : FULLTIME IDIOMAS

IFLTS (2024)

UNIVERSIDAD BLAS PASCAL RESULT: C1

FIRST CERTIFICATE B2 (2017)

INTERNATIONAL SCHOOL OF ENGLISH LA FALDA, CORDOBA RESULT:PASS WITH MERIT

PERFIL

Front End Developer con experiencia en trabajos personales y profesionales, tengo tres años de experiencia profesional en trabajos freelance desde landing pages hasta MFE's, actualmente me especializo en React, NextJs, Node, MongoDB y Docker. Se trabajar además como Fullstack ya que mis trabajos profesionales me lo demandaban y rápidamente pude desenvolverme y resolver esas cuestiones. Tengo experiencia ademas con PHP, MySql, Laravel y un poco de conocimientos en Python.

EXPERIENCIA LABORAL

KRAI77 DIGITAL CO. (2023 - 24)

DESARROLLADOR FRONT-END. METODOLOGIA DE TRABAJO: SCRUM - SOLID. PROGRAMAS: REACT, NEXTJS, SCSS, JEST. MAS INFORMACION EN PORTAFOLIO

PROPULZ (2022 - 24)

DESARROLLADOR FRONT-END.
METODOLOGIA DE TRABAJO: SCRUM - SOLID.
PROGRAMAS: REACT, NEXTJS, SCSS.
MAS INFORMACION EN PORTAFOLIO

SYNTESIS (2021)

DESARROLLADOR FULLSTACK.
METODOLOGIA DE TRABAJO: SCRUM.
PROGRAMAS: PHP, LARAVEL, TAILWIND.

EDUCACIÓN

CERTIFICADO UDEMY EN REACT. NEXTJS. NODE

PROFESOR: FERNANDO HERRERA

HORAS: +100

PROGRAMADOR JAVA SCRIPT (2021)

ACADEMIA CODERHOUSE NOTA TRABAJO FINAL: 10

LICENCIATURA EN PSICOLOGIA (2019 - ACTUALIDAD)

UNIVERSIDAD NACIONAL DE CORDOBA CURSO: 4TO - 5TO

FECNICO MECANICO (2011 - 2018)

INSTITUTO TECNICO LA FALDA